【裁判字號】    97,上訴,977
【裁判日期】    970812
【裁判案由】    公共危險
【裁判全文】
臺灣高等法院高雄分院刑事判決         97年度上訴字第977號
上  訴  人  臺灣屏東地方法院檢察署檢察官
被      告  甲○○
上列上訴人因被告公共危險案件，不服臺灣屏東地方法院97年度
訴字第99號中華民國97年4 月8 日第一審判決（起訴案號：臺灣
屏東地方法院檢察署97年度偵字第263 號），提起上訴，本院判
決如下：
     主  文
上訴駁回。
    理  由
一、公訴意旨略以：被告甲○○因與乙○○有債務糾紛，與乙○
    ○發生肢體衝突，致產生報復之心，竟基於放火燒毀他人財
    產之犯意，於民國96年12月30日18時許，持裝有汽油之墨水
    瓶騎乘車號DVA-719 號機車，至屏東市○○路113 巷口乙○
    ○所有懸掛車牌號碼1423-MJ 號自小客車停放處，明知該車
    之停放地點係在住宅區，如放火燃燒汽車足致生公共危險，
    仍將墨水瓶之汽油掉在該自小客車車頂，再以鐵質撞球桿敲
    破汽車後面之擋風玻璃，並將剩餘之汽油丟進車內，旋以打
    火機點火引燃，致該車當場起火燃燒（毀損部分未據告訴）
    ，足生公共危險，旋即駕車駛離，幸經路人目擊將其攔下，
    並報警處理而查獲上情，因認被告甲○○涉有刑法第175 條
    第1 項之放火燒燬住宅以外之物罪嫌云云。
二、按犯罪事實應依證據認定之，無證據不得認定犯罪事實，刑
    事訴訟法第154 條第2 項定有明文。不能證明被告犯罪或其
    行為不罰者，應諭知無罪之判決，同法第301 條第1 項，復
    已明定。又認定犯罪事實所憑之證據，雖不以直接證據為限
    ，間接證據亦包括在內，然而無論直接證據或間接證據，其
    為訴訟上之證明，須於通常一般之人均不致有所懷疑，而得
    確信其為真實之程度者，始得據為有罪之認定，倘其證明尚
    未達到此一程度，而有合理之懷疑存在而無從使事實審法院
    得有罪之確信時，即應由法院為諭知被告無罪之判決，最高
    法院著有76年臺上字第4986號判例可資參照。
三、本件公訴意旨認定被告甲○○涉犯前揭犯行，係以被告於警
    詢、偵訊中之自白、證人乙○○於警詢中所為證述，及卷附
    扣押筆錄、扣押物品目錄表、現場照片9 幀為其論據。訊據
    被告甲○○於亦不諱言於上開時、地，以墨汁瓶裝汽油對乙
    ○○使用之上開自用小客車潑灑並引燃之事實；惟按刑法第
    175 條第1 項所謂放火燒燬前二條以外他人所有之物，必須
    該他人所有財產構成之重要部分已燒燬，如該他人所有財產
    本身尚未達喪失其效用之程度，尚難論以該罪。本件被告放
    火後，旋即為在場之人發覺制止撲滅，除造成該車車頂、行
    李箱蓋部分鈑金遭燻黑，經清洗、美容並已完全回復，及玻
    璃周遭接縫之橡膠壓條損壞外，不僅未引發其縱火標的獨立
    燃燒，縱包覆在該車頂鈑金下方之車室內裝可塑材質，亦未
    因所附著之鈑金上方起火而受熱變形等情，業據證人乙○○
    於原審到庭結證綦詳，並有現場照片9 張在卷可證（見警訊
    卷第24至28頁），顯見該汽車本身尚未達喪失其效用之程度
    ，故被告之行為尚與上開刑法第175 條第1 項之構成要件不
    符，而該罪並不處罰未遂犯，則被告之本件行為應屬不罰。
四、原審因而為被告甲○○無罪之諭知，經核尚無不合，檢察官
    上訴意旨，以被告仍應負刑法第175 條第1 項之放火燒燬住
    宅以外之物罪責，指摘原判決不當，為無理由，應予駁回。
據上論結，應依刑事訴訟法第368 條，判決如主文。
本案經檢察官郭振昌到庭執行職務。
中    華    民    國    97    年    8     月    12    日
                  刑事第三庭    審判長法  官  周賢銳
                                      法  官  黃仁松
                                      法  官  黃憲文
以上正本證明與原本無異。
如不服本判決應於收受本判決後10日內向本院提出上訴書狀，其
未敘述上訴理由者，並得於提起上訴後10日內向本院補提理由書
狀（均須按他造當事人之人數附繕本）「切勿逕送上級法院」。
中    華    民    國    97    年    8     月    12    日
                                      書記官  施耀程


司法院資訊處製作；財團法人民間司法改革基金會備份。
